【裁判字號】    89,易,413
【裁判日期】    890303
【裁判案由】    贓物
【裁判全文】
台灣台中地方法院刑事判決                          八十九年度易字第四一三號
    公  訴  人  台灣台中地方法院檢察署檢察官
    被      告  乙○○
右列被告因贓物案件，經檢察官提起公訴（八十八年度偵字第二三五五二號），本院
判決如左：
    主    文
乙○○收受贓物，處有期徒刑參月，如易科罰金，以參佰元折算壹日。
    事    實
一、乙○○明知民國八十八年三月間某日下午十時許，在台中市○○路一六八巷巷口
    ，由案外人即其兄張東權（現通緝中）所交付未懸掛車牌之重型機車一部（引擎
    號碼ＥＹ○四○○二號、原車牌號碼為ＪＱＸ─五六七號）係屬來源不明之贓車
    （該機車係許麗莉所有，由甲○○使用，於八十八年二月二十二日上午八時許，
    在台中市○○街一七號遭不詳姓名之人所竊），竟仍予收受供己代步之用。嗣於
    八十八年六月九日上午一時五十分許，乙○○騎乘上開失竊之贓車返回住處時，
    在台中市○○路一六八號巷口前為警查獲，並扣得張東權交予乙○○，供騎乘上
    開機車使用之機車鑰匙一把。
二、案經台中市警察局第三分局報請臺灣臺中地方法院檢察署檢察官偵查起訴。
    理    由
一、訊據被告乙○○固坦承其確於上開時地，由其兄張東權交予上開贓物機車一輛供
    其使用等情不諱；惟矢口否認其有收受贓物之犯行，辯稱：其並不知該機車係贓
    物云云。經查：
（一）車牌號碼ＪＱＸ─五六七號之重型機車，係屬許麗莉所有，由甲○○使用，於
      八十八年二月二十二日上午八時許，在台中市○○街一七號遭不詳姓名之人所
      竊之贓物等情，業據被害人甲○○於警訊中陳明在卷，復有車輛竊盜、車牌失
      竊資料個別查詢報表─查詢車輛認可資料及贓物保管收據等附卷可稽，是該機
      車確係失竊之贓車，已可認定。
（二）再查本件被告既於警局、偵訊及本院審理中均供稱，其兄張東權將該車交其使
      用時即未懸掛車牌，且並未交予行車執照等任何證件等語，並於本院中陳稱其
      兄未曾購買機車等語，又於偵查中自承係因其機車損壞，故收受該機車等情，
      則按常理，被告既曾騎乘機車，必當知悉騎乘之機車均須懸掛車牌，且騎乘機
      車時除須持有駕照外，尚須具有行車執照，始得證明其所騎乘之車輛係屬來源
      正當之車輛，從而本件被告既未收取任何可證明車輛權源之相關證件，且於收
      受時即知悉該車並未懸掛車牌，是應當可認被告知悉所收受者為贓車，故被告
      上開所辯，顯係卸責之詞，不足採信。本件事證已臻明確，被告上開犯行，洵
      堪認定。
二、核被告乙○○所為，係犯刑法三百四十九條第一項之收受贓物罪。爰審酌被告犯
    罪之動機係因其自己之機車損壞，而其目的在於供己代步之用、其手段、收受贓
    物對被害人追償造成困難，其犯罪後未能確切坦認犯行，犯罪後之態度等一切情
    狀，量處如主文所示之刑，並諭知易科罰金之折算標準。至扣案之機車鑰匙一把
    ，經被告否認為其所有，且查無證據足證係屬被告所有，是爰不另為沒收之諭知
    ，附此敘明。
據上論斷，應依刑事訴訟法第二百九十九條第一項前段，刑法三百四十九條第一項、
第四十一條，罰金罰鍰提高標準條例第一條前段、第二條，判決如主文。
中      華      民      國    八十九    年      三      月    三        日
                              台灣台中地方法院刑事第六庭
                                  法  官  許  惠  瑜
右正本證明與原本無異。
如不服本判決，應於判決送達後十日內向本院提出上訴狀，上訴於臺灣高等法院臺中
分院( 須附繕本 )。
                                  書記官
中      華      民      國    八十九    年      三      月    六        日
附錄法條：
刑法第三百四十九條第一項：收受贓物者，處三年以下有期徒刑、拘役或五百元以下
罰金。


司法院資訊處製作；財團法人民間司法改革基金會備份。
